最高法院刑事判決　　　　　　　　　　　　　　　八十八年度台上字第一三七二號
　　上　訴　人　甲○○
右上訴人因違反麻醉藥品管理條例案件，不服台灣高等法院中華民國八十八年一月十
二日第二審判決（八十七年度上訴字第四八五三號，起訴案號：台灣板橋地方法院檢
察署八十七年度偵字第七九九○號），提起上訴，本院判決如左：
    主  文
上訴駁回。
    理  由
按刑事訴訟法第三百七十七條規定，上訴於第三審法院，非以判決違背法令為理由，
不得為之。是提起第三審上訴，應以原判決違背法令為理由，係屬法定要件。如果上
訴理由狀並未依據卷內訴訟資料，具體指摘原判決不適用何種法則或如何適用不當，
或所指摘原判決違法情事，顯與法律規定得為第三審上訴理由之違法情形，不相適合
時，均應認其上訴為違背法律上之程式，予以駁回。本件上訴人甲○○上訴意旨略稱
：在上訴人住處搜出之一大包安非他命係自己吸食之用，至電子秤、分裝袋係前次犯
罪所留下之物品，均非供販賣之用，且搜出時並無所謂之分裝成十一小包，係警員自
行秤及分裝，且係受逼始於警訊及偵查之初供稱有營利意圖而販賣安非他命予林明昌
、嚴能禹，實上訴人向綽號「饅頭」者以新台幣（下同）五萬五千元買回供自己吸食
，並非原審所認定之有販賣意圖而販入，因上訴人尚在假釋中為求交保以按時向觀護
人報到，始於第二次偵查中坦承有想要賣，但尚未賣出，原審據以判處販賣罪刑，並
非事實，其判決當然違背法令云云。
惟查：原判決綜核上訴人於警訊、偵查中自白，扣案之安非他命係用來吸用及販賣，
及扣案安非他命一大包及十一小包、電子秤、分裝鏟、分裝塑膠袋等物，卷附之法務
部調查局鑑定通知書等證據，並參酌全案卷證資料，本於事實審法院推理之作用，認
定上訴人基於意圖營利販賣安非他命之犯意，於民國八十七年四月初某日，在台北縣
三重市○○路附近某加油站前，以每台兩五萬五千元代價，向姓名不詳綽號「饅頭」
之成年男子，購入安非他命一台兩後，準備伺機售出，惟尚未及售出，旋於同月十三
日下午五時三十分許，在台北縣泰山鄉○○路○段一一六巷五弄十號居所為警查獲，
並扣得其所有供販賣所用之安非他命一大包、安非他命十一小包（全部送驗後淨重三
十二點三六公克）、電子磅秤一個、分裝鏟子一支、及分裝塑膠袋一大包，嗣上訴人
為警查獲後，供出麻醉藥品來源，並配合警方查獲與「饅頭」有犯意聯絡送交安非他
命之劉建國等情，及說明上訴人否認有販賣安非他命犯行，辯稱：伊買進安非他命是
供自己吸用，不是供販賣他人，所查獲的磅秤是伊以前所犯前案遺留下來的，與販賣
無關云云，係卸責之詞，不足採信，因認上訴人有麻醉藥品管理條例第十三條之一第
二項第一款之販賣犯行，並依同條之三規定減輕其刑，復敘明公訴意旨另以：上訴人
意圖營利並基於概括犯意，於八十七年三月間，在台北縣泰山鄉○○路○段一一六巷
口，以每包一千元之價格，連續三次非法販賣安非他命予友人林明昌、嚴能禹，亦涉
有販賣安非他命罪嫌云云，此部分尚不能證明，惟與前揭論罪部分，有連續犯裁判上
一罪關係，爰不另為無罪之諭知；其採證認事，從形式上觀察，並無違背法令之情形
。且查：上訴人於警訊中坦承於其住處查獲一大包及十一小包之安非他命等物，其有
吸食及販賣（偵查卷第五、六頁），於偵查中仍坦承查扣之大量安非他命及電子磅秤
、包裝塑膠袋等物，係其所有，供吸用及販賣安非他命用，有想要賣，但還沒有賣，
在查獲前十天，向「饅頭」買回，打算要賣，是在三重市○○路加油站，以五萬五千
元買回一兩，準備賣，但後來沒有賣出等語（偵查卷第二十九頁、第四十一頁背面）
，另於檢察官聲請羈押，第一審法官訊問時，亦供稱查獲之安非他命係用來販賣用的
，是買進來，分裝再轉售出去等語（第一審八十七年度聲羈字第三一八號卷第三頁背
面），且遍查全卷，上訴人並未有所扣之十一小包，係警員自行分裝之供述，原審因
認上訴人係基於販賣意思而販入安非他命，而販賣安非他命之罪行，不兼以販入及售
出二種行為具備，僅有其中一種行為即該當犯罪，因而依有利於上訴人之麻醉藥品管
理條例第十三條之一第二項第一款之販賣罪刑論處，要無採證認事違背經驗法則、論
理法則或調查職責未盡之違背法令情形。上訴意旨置原判決之明白論斷於不顧，仍執
陳詞，否認犯罪，對原判決已說明之事項重為爭執，不涉及原判決違背法令之問題，
尚不足據以辨認原判決已具備違背法令之形式，核與前揭得為第三審上訴理由之法定
要件不相適合，應認其上訴違背法律上之程式，予以駁回。
據上論結，應依刑事訴訟法第三百九十五條前段，判決如主文。
中      華      民      國    八十八    年      三      月    二十四    日
                              最高法院刑事第三庭
                                  審判長法官  莊  來  成
                                        法官  呂  潮  澤
                                        法官  謝  俊  雄
                                        法官  白  文  漳
                                        法官  蘇  振  堂
      右正本證明與原本無異
                                              書  記  官
中      華      民      國    八十八    年      三      月    三十一    日
